ko: 핵과류 품종: 납작 복숭아; 천도복숭아; 복숭아; 피차린(교배종); 기타
sv: Stenfruktsort: Platt persika; Nektarin; Persika; Peacharine (hybrid); Övrigt
vi: Giống cây ăn quả hạch: Đào dẹt; Đào trơn; Đào; Peacharine (lai); Khác
bg-BG: Разновидност на костилков плод: Плоска праскова (тип поничка); Нектарина; Праскова; Прасковина (хибрид); Друго
nl: Steenfruit variëteit: Wilde perzik (plat); Nectarine; Perzik; Perzik-nectarine (hybride); Overig
en: Stone fruit variety: Donut peach (flat); Nectarine; Peach; Peacharine (hybrid); Other
sk-SK: Odroda kôstkového ovocia: Ploská broskyňa (Donut); Nektárinka; Broskyňa; Broskyňo-nektárinka (hybrid); Iné
tr: Taş meyve çeşidi: Basık şeftali; Nektarin; Şeftali; Peacharine (hibrit); Diğer
zh-TW: 核果品種: 蟠桃 (扁平); 油桃; 桃子; Peacharine (雜交); 其他
zh-CN: 核果品种: 蟠桃（扁平）; 油桃; 桃; 桃油桃杂交种; 其他
de: Art des Steinobsts: Plattpfirsich; Nektarine; Pfirsich; Peacharine (Hybrid); Andere
hr-HR: Sorta koštuničavog voća: Donut breskva (plosnata); Nektarina; Breskva; Peacharine (hibrid); Ostalo
da: Stenfrugtvariant: Donut-fersken (flad); Nektarin; Fersken; Peacharine (hybrid); Andet
ja: 核果類の種類: ドーナツピーチ (平型); ネクタリン; ピーチ; ピーチャリン (交配種); その他
it: Varietà della frutta a nocciolo: Pesca tabacchiera (piatta); Nettarina; Pesca; Peacharine (ibrido); Altro
ro-RO: Sortiment de drupe: Piersică plată (Saturn); Nectarină; Piersică; Peacharine (hibrid); Altele
pt-BR: Fruta de caroço variedade: Pêssego donut (achatado); Nectarina; Pêssego; Peacharine (híbrido); Outro
sl-SI: Sorta koščičastega sadja: Breskev Donut (ploščata); Nektarina; Breskev; Pečarina (hibrid); Drugo
cs: Odrůda peckovin: Zploštělá broskev; Nektarinka; Broskev; Broskvokapka (hybrid); Jiné
th: พันธุ์ผลไม้มีเมล็ดแข็ง: ลูกพีชโดนัท (แบบแบน); เนคทารีน; พีช; พีชารีน (ลูกผสม); อื่นๆ
es: Variedad de la fruta de carozo: Durazno chato (plano); Nectarina; Durazno; Peacharine (híbrido); Otro
hu: Csonthéjas gyümölcs fajtája: Lapos barack (lapos); Nektarin; Őszibarack; Peacharine (hibrid); Egyéb
pt-PT: Variedade de fruto de caroço: Pêssego paraguaio (achatado); Nectarina; Pêssego; Pescarina (híbrido); Outro
lt-LT: Kaulavaisių rūšis: Plokštieji persikai („Donut“); Nektarinai; Persikai; Persikų ir nektarinų hibridai; Kita
el: Ποικιλία πυρηνόκαρπου: Ροδάκινο πλακέ (donut); Νεκταρίνι; Ροδάκινο; Ροδακινονεκταρίνι (υβρίδιο); Άλλο
pl: Odmiana owocu pestkowego: Brzoskwinia Ufo (płaska); Nektarynka; Brzoskwinia; Brzoskwinio-nektaryna (hybryda); Inna
fr: Variété de fruit à noyau: Pêche plate; Nectarine; Pêche; Pêcharine (hybride); Autre
nb: Steinfruktvariant: Donut-fersken (flat); Nektarin; Fersken; Peacharine (hybrid); Annet
ru: Разновидность косточкового фрукта: Инжирный персик (плоский); Нектарин; Персик; Печарин (гибрид); Другое
fi: Kivihedelmämuunnos: Litteä persikka; Nektariini; Persikka; Persikkanektariini (hybridi); Muu